【裁判字號】    99,訴,1445
【裁判日期】    991130
【裁判案由】    毒品危害防制條例
【裁判全文】
臺灣臺北地方法院刑事判決              99年度訴字第1445號
公  訴  人  臺灣臺北地方法院檢察署檢察官
被      告  沈景鈞
上列被告因違反毒品危害防制條例案件，經檢察官提起公訴（九
十九年度撤緩偵字第三七一號），被告於準備程序中先就被訴事
實為有罪之陳述，經本院告以簡式審判之旨，並聽取當事人之意
見後，本院合議庭裁定行簡式審判程序，判決如下：
    主  文
沈景鈞施用第一級毒品，累犯，處有期徒刑柒月；又施用第二級
毒品，累犯，處有期徒刑陸月；又施用第一級毒品，累犯，處有
期徒刑柒月；又施用第二級毒品，累犯，處有期徒刑陸月；又施
用第一級毒品，累犯，處有期徒刑柒月，扣案如附表編號一所示
之物沒收銷燬之，如附表編號二、三所示之物均沒收；又施用第
二級毒品，累犯，處有期徒刑陸月。應執行有期徒刑貳年捌月，
扣案如附表編號一所示之物沒收銷燬之，如附表編號二、三所示
之物均沒收。
    事  實
一、沈景鈞前於(一)民國九十年間，因施用毒品而違反毒品危害防
    制條例案件，經本院以九十年度毒聲字第二六八二號裁定送
    觀察、勒戒後，認無繼續施用毒品之傾向，於九十一年三月
    五日釋放出所，並經臺灣臺北地方法院檢察署（下稱臺北地
    檢署）檢察官以九十年度毒偵字第二六四四號、九十一年度
    毒偵字第二八號不起訴處分書為不起訴處分確定；次於(二)九
    十一年間因，施用毒品而違反毒品危害防制條例案件，經本
    院以九十一年度毒聲字第二一七七號裁定令入戒治處所施以
    強制戒治，於九十二年四月十五日停止戒治處分出監，同一
    事實並經臺北地檢署檢察官提起公訴，而經本院以九十二年
    度訴字第六○四號刑事判決，判處有期徒刑十月確定，於九
    十四年十一月一日縮短刑期執行完畢。
二、沈景鈞於九十八年五月二十五日某時，在其斯時位於臺北市
    ○○區○○路一八六巷二弄九號二樓之居處內，基於施用第
    一級毒品海洛因之犯意，以將海洛因滲水溶解後注入注射針
    筒施打之方式，施用第一級毒品海洛因一次後，又另萌生施
    用第二級毒品甲基安非他命之犯意，以將第二級毒品甲基安
    非他命置於玻璃球內燒烤後吸食煙霧之方式，施用第二級毒
    品甲基安非他命一次。嗣於同日十九時四十三分許，沈景鈞
    於上址居處一樓前，因形跡可疑，經員警上前盤查，經其自
    願性同意搜索而查獲，乃接受調查，經警採集其尿液送驗發
    現呈安非他命、甲基安非他命陽性反應，始悉上情。
三、沈景鈞於九十八年六月十七日某時，於上址居處內，基於施
    用第一級毒品海洛因之犯意，以將海洛因滲水溶解後注入注
    射針筒施打之方式，施用第一級毒品海洛因一次後，又另萌
    生施用第二級毒品甲基安非他命之犯意，以將第二級毒品甲
    基安非他命置於玻璃球內燒烤後吸食煙霧之方式，施用第二
    級毒品甲基安非他命一次，嗣於同日十一時許，為警持本院
    法官所核發之搜索票，前往其上址居處執行搜索，乃接受調
    查，經警採集其尿液送驗發現呈安非他命、甲基安非他命陽
    性反應，始悉上情。
四、沈景鈞於九十八年八月十四日某時，基於施用第一級毒品海
    洛因之犯意，以將海洛因滲水溶解後注入注射針筒施打之方
    式，施用第一級毒品海洛因一次後，又另萌生施用第二級毒
    品甲基安非他命之犯意，以將第二級毒品甲基安非他命置於
    玻璃球內燒烤後吸食煙霧之方式，施用第二級毒品甲基安非
    他命一次。嗣於同日四時十分許，沈景鈞行經臺北市○○區
    ○○街五十號前，因形跡可疑，經員警上前盤查，經其自願
    性同意搜索而查獲，並扣得如附表所示之物，乃接受調查，
    經警採集其尿液送驗發現呈安非他命、甲基安非他命陽性反
    應，始悉上情。
五、案經臺北市政府警察局中正第一分局、中山分局及臺北縣政
    府警察局淡水分局報告臺北地檢署檢察官偵查起訴。
    理  由
一、認定事實所憑之證據：
    上開事實二至四之部分，業據被告沈景鈞於本院九十九年十
    一月二十二日審理時供承不諱（本院當日審判筆錄參照），
    且其於上揭時、地為警緝獲時所採集之尿液，經分別送臺灣
    尖端先進生技醫藥股份有限公司及臺灣檢驗科技股份有限公
    司以酵素免疫分析法（ＥＩＡ）初步檢驗及氣相層析質譜儀
    （ＧＣ／ＭＳ）確認檢驗，結果均發現有嗎啡、安非他命、
    甲基安非他命陽性反應，此有臺灣尖端先進生技醫藥股份有
    限公司九十八年六月五日、九十八年八月二十六日濫用藥物
    檢驗報告各一紙、臺灣檢驗科技股份有限公司九十八年七月
    一日濫用藥物檢驗報告一紙附卷足憑（臺北地檢署九十八年
    度毒偵字第二○九○號卷第二四頁，九十八年度毒偵字第二
    一六七號卷第十三頁，九十八年度毒偵字第二六二一號卷第
    六九頁參照），並有如附表所示之物扣案可證。又被告九十
    八年八月十四日為警查獲時所扣得如附表編號一所示之物，
    經送交通部民用航空局航空醫務中心以氣相層析質譜儀（Ｇ
    Ｃ／ＭＳ）法鑑驗，檢出第一級毒品海洛因成分，亦有交通
    部民用航空局航空醫務中心九十八年八月二十四日航藥鑑字
    第○九八四二三九號鑑定書在卷可佐（臺北地檢署九十八年
    度毒偵字第二六二一號卷第八二頁參照），是由上開補強證
    據，足認被告任意性自白核與事實相符，堪以採信。本件事
    證明確，被告之犯行堪以認定。
二、論罪科刑之法律適用：
  (一)按海洛因為毒品危害防制條例第二條第二項第一款所定之第
    一級毒品，甲基安非他命則為同條項第二款所定之第二級毒
    品，是核被告沈景鈞所為，均係犯毒品危害防制條例第十條
    第一項之施用第一級毒品罪及同條第二項之施用第二級毒品
    罪。其施用海洛因前、後持有海洛因之低度行為，及施用甲
    基安非他命前、後持有甲基安非他命之低度行為，均應為施
    用之高度行為所吸收，均不另論罪。又其所犯三次施用第一
    級毒品罪及三次施用第二級毒品罪，犯意各別，行為互異，
    均應予分論併罰。
  (二)查被告有如上開事實一之(二)所載之犯罪科刑及執行情形，有
    臺灣高等法院被告前案紀錄表及被告所犯上開案件之判決書
    各一份在卷可稽，其於有期徒刑執行完畢五年內，故意再犯
    本件有期徒刑以上之罪，均為累犯，均應依刑法第四十七條
    第一項規定加重其刑。
  (三)爰審酌被告於毒品危害防制條例公布生效後，曾由法院裁定
    送觀察、勒戒及強制戒治，並因施用毒品而經法院判刑確定
    ，仍未能把握自新機會，徹底戒除施用毒品之惡習，仍再施
    用足以導致人體機能發生依賴性、成癮性及抗藥性等障礙之
    海洛因及甲基安非他命，惟念其施用毒品乃戕害自身身心健
    康，尚未危及他人，及犯罪後坦承犯行，態度尚稱良好，兼
    衡其犯罪動機、手段、施用毒品之次數等一切情狀，分別量
    處如主文所示之刑，並定其應執行之刑。
  (四)扣案如附表編號一所示之物，經送鑑驗後，檢出含有海洛因
    成分無誤，已如上述，應依毒品危害防制條例第十八條第一
    項前段規定，不問屬於犯人與否，由本院諭知沒收銷燬之；
    如附表編號二、三所示之物，係被告所有供犯本案施用第一
    級毒品罪所用之物，業據被告供承在卷（本院九十九年十一
    月二十二日審判筆錄參照），均應依刑法第三十八條第一項
    第二款、第三項之規定宣告沒收。
據上論斷，應依刑事訴訟法第二百七十三條之一第一項、第二百
九十九條第一項前段，毒品危害防制條例第十條第一項、第二項
、第十八條第一項前段，刑法第十一條、第四十七條第一項、第
三十八條第一項第二款、第三項、第五十一條第五款，判決如主
文。
本案經檢察官陳國安到庭執行職務。
中    華    民    國    99    年    11    月    30    日
                  刑事第五庭    法  官  張詩芸
以上正本證明與原本無異。
如不服本判決應於收受送達後10日內向本院提出上訴書狀，並應
敘述具體理由；其未敘述上訴理由者，應於上訴期間屆滿後20日
內向本院補提理由書（均須按他造當事人之人數附繕本）「切勿
逕送上級法院」。告訴人或被害人如對於本判決不服者，應具備
理由請求檢察官上訴，其上訴期間之計算係以檢察官收受判決正
本之日期為準。
                                書記官  宋德華
中    華    民    國    99    年    11    月    30    日
附錄本案論罪科刑法條全文
毒品危害防制條例第十條
施用第一級毒品者，處六月以上五年以下有期徒刑。
施用第二級毒品者，處三年以下有期徒刑。
附表
┌──┬────┬────┬────┬────────┐
│編號│物品名稱│ 數 量  │ 備  註 │扣押物品清單編號│
│    │        │        │        │                │
├──┼────┼────┼────┼────────┤
│ 一 │白色粉末│壹袋（驗│檢出第一│臺北地檢署九十八│
│    │        │餘淨重零│級毒品海│年度青保管字第四│
│    │        │點壹捌│洛因成分│八八號編號１（調│
│    │        │肆公克）│        │查局人工鑑別編號│
│    │        │        │        │00000000│
│    │        │        │        │四號）          │
├──┼────┼────┼────┼────────┤
│ 二 │注射針筒│壹支    │        │臺北地檢署九十八│
│    │        │        │        │年度綠保管字第○│
│    │        │        │        │九九七號編號１  │
├──┼────┼────┼────┼────────┤
│ 二 │勺子    │壹支    │        │臺北地檢署九十八│
│    │        │        │        │年度綠保管字第○│
│    │        │        │        │九九七號編號２  │
└──┴────┴────┴────┴────────┘

司法院資訊處製作；財團法人民間司法改革基金會備份。
